---
title: "COVID19 Medellín"
output:
  html_document:
    toc: false
    theme: darkly
---

```{r, include=FALSE}
library(rmarkdown)
source("analisis_covid19_mde.R")
```
[Dataset del INS (fuente de los datos)](https://infogram.com/api/live/flex/bc384047-e71c-47d9-b606-1eb6a29962e3/664bc407-2569-4ab8-b7fb-9deb668ddb7a)

[Código para repoducir estas gráficas (en R)](https://github.com/daquina-io/covid19_mde)

Última fecha en el dataset: `r ultimaFecha`

Total diagnosticados Colombia: `r totalColombiaInfectados`

<p class="text-danger"> Fallecidos Colombia: `r fallecidos`</p>

<p class="text-info">Recuperados Colombia: `r recuperados`</p>

Total diagnosticados Medellín: `r totalMedellinInfectados` (`r round(totalMedellinInfectados/totalColombiaInfectados*100, 1)` % de los infectados en Colombia)

## Acumulados Medellín
```{r, echo=FALSE}
Graph.Acumulados.Mde
```



## Acumulados  Medellín y Antioquia
```{r, echo=FALSE}
Graph.Ant
```

## Acumulados Colombia
```{r, echo=FALSE}
Graph.Acum.Col
```

## Nuevos por día Colombia
```{r, echo=FALSE}
Graph.Col

```

