---
title: "COVID19 Medellín"
output:
  html_document:
    toc: false
    theme: darkly
---

```{r, include=FALSE}
library(rmarkdown)

source("analisis_covid19_mde.R")
```
[Dataset (fuente de los datos)]("https://www.datos.gov.co/api/views/gt2j-8ykr/rows.csv")"
[Código para repoducir estas gráficas (en R)](https://github.com/daquina-io/covid19_mde)

Última fecha en el dataset: `r ultimaFecha`

Total diagnosticados Colombia: `r totalColombiaInfectados`

<p class="text-danger"> Fallecidos Colombia: `r fallecidos`</p>

<p class="text-info">Recuperados Colombia: `r recuperados`</p>

Relación Fallecidos/Diagnosticados: `r round(fallecidos/totalColombiaInfectados*100, 1)`%

Relación Recuperados/Diagnosticados: `r round(recuperados/totalColombiaInfectados*100, 1)`%

Total diagnosticados Medellín: `r totalMedellinInfectados` (`r round(totalMedellinInfectados/totalColombiaInfectados*100, 1)` % de los infectados en Colombia)

## Acumulados Medellín
```{r, echo=FALSE}
Graph.Acumulados.Mde
```


## Acumulados Colombia
```{r, echo=FALSE}
Graph.Acum.Col
```

## Nuevos por día Colombia
Cantidad afectada por la capacidad de analizar pruebas, se puede estabilizar al copar la capacidad.
El INS reportó una falla en el proceso de pruebas que se refleja en la disminución de la capacidad de diagnosticar nuevos casos.
```{r, echo=FALSE}
Graph.Col

```

