---
title: "Impacto Marchas COVID19"
output:
  html_document:
    toc: false
    theme: darkly
---

```{r, include=FALSE}
if(!require(rmarkdown)){install.packages("rmarkdown")}

source("analisis_covid19_mde.R")
```


Última fecha en el dataset (se filtran 14 días): `r ultimaFecha` / / 
[Dataset (fuente de los datos)](https://www.datos.gov.co/api/views/gt2j-8ykr/rows.csv) / /
[Código para repoducir estas gráficas (en R)](https://github.com/daquina-io/covid19_mde) 

Si desea hacer su propia versión [Fork](https://github.com/daquina-io/covid19_mde/fork)

Si desea sugerir cambios a esta versión [Pull Request](https://github.com/daquina-io/covid19_mde/pulls) 



*TODO poner referentes* Menciones de las marchas como fuente del aumento de los contagios de COVID19:  

Para evidenciar la responsabilidad de las marchas en el aumento de contagios tendríamos que observar un cambio en la pendiente de los casos diagnosticados en las fechas posteriores a la marchas, si asumimos el 28 de Abril como el inicio de las marchas masivas deberíamos notar una variación en la curva, veamos el caso de Medellín en el año 2021.


```{r, echo=FALSE, warning=FALSE}
 Graph.Acumulados.Mde.Marchas
```

Observemos el mismo período en Bogota


```{r, echo=FALSE, warning=FALSE}
 Graph.Acumulados.BOG.Marchas
```

Observemos la variación de la taza de mortalidad por 100mil habitantes en diferentes municipios, empezemos por Medellín.

```{r, echo=FALSE, warning=FALSE}
Graph.FallecidosPor100milMDE
```
Taza de mortalidad en otros municipios

TODO: filtrar 2021
```{r, echo=FALSE, warning=FALSE}
 Graph.FallecidosPor100milMDE_muni
```

Agrupando los acumulados en Colombia
## Acumulados Colombia
TODO: filtrar 2021, marcar período
```{r, echo=FALSE}
Graph.Acum.Col
```

## Nuevos por día Colombia
TODO: filtrar 2021, marcar período
```{r, echo=FALSE}
Graph.Col

```

