---
title: "Impacto Marchas COVID19"
output:
  html_document:
    toc: false
    theme: darkly
---

```{r, include=FALSE}
if(!require(rmarkdown)){install.packages("rmarkdown")}

source("analisis_covid19_mde.R")
```


Última fecha en el dataset (se filtran 14 días): `r ultimaFecha` / / 
[Dataset (fuente de los datos)](https://www.datos.gov.co/api/views/gt2j-8ykr/rows.csv) / /
[Código para repoducir estas gráficas (en R)](https://github.com/daquina-io/covid19_mde) 

Menciones de las marchas como fuente del aumento de los contagios de COVID19: TODO poner referentes 

## Relacion: Fallecidos por 100mil habitantes (Municipios)
TODO: filtrar 2021
```{r, echo=FALSE, warning=FALSE}
 Graph.FallecidosPor100milMDE_muni
```

## Relacion: Fallecidos por 100mil habitantes diferentes causas
TODO: filtrar 2021, marcar período
```{r, echo=FALSE, warning=FALSE}
Graph.FallecidosPor100milMDE.otras 
```


## Acumulados Medellín 
TODO: filtrar 2021
(Con marcadores desplazados 14 días de incubación)
```{r, echo=FALSE, warning=FALSE}
 Graph.Acumulados.Mde
```


## Acumulados Colombia
TODO: filtrar 2021, marcar período
```{r, echo=FALSE}
Graph.Acum.Col
```

## Nuevos por día Colombia
TODO: filtrar 2021, marcar período
```{r, echo=FALSE}
Graph.Col

```

